臺灣高等法院刑事判決
109年度上訴字第3024號
上  訴  人  臺灣桃園地方檢察署檢察官 
被      告  張軒丞


上列上訴人因被告違反槍砲彈藥刀械管制條例案件，不服臺灣桃
園地方法院109年度訴字第55號，中華民國109年6月24日第一審
判決（起訴案號：臺灣桃園地方檢察署107年度偵字第30404號）
，提起上訴，本院判決如下：
    主  文
上訴駁回。
    理  由
一、經本院審理結果，第一審判決認被告張軒丞被訴涉犯槍砲彈
    藥刀械管制條例第12條第4項未經許可持有具殺傷力之子彈
    （即附件附表編號2之23顆子彈中，二度鑑定試射後，共8顆
    具有殺傷力）及同條例第13條第4項未經許可持有槍砲、彈
    藥主要組成零件（即附件附表編號4之雙基發射火藥1包）罪
    嫌，其犯罪嫌疑不足，容有合理懷疑，無從形成有罪之確信
    ，因而諭知被告無罪，本院認原審之證據取捨均無違法或不
    當，應予維持，並引用附件之原判決，證據部分補充被告於
    本院之審理中供述、另案被告即本案證人吳志偉之另案起訴
    書（臺灣臺中地方檢察署107年度偵字第30247等號）。
二、檢察官提起上訴稱原判決認事用法不當，請求撤銷原判決，
    更為適當合法之判決，其上訴意旨略以：
　㈠本件查獲現場1樓係被告所經營之修車廠，起獲子彈、零件地
    點係被告與被告女友居住之私人房間，吳志偉雖借住在該處
    ，活動範圍僅在該修車廠之辦公室及廚房，不包括被告之房
    間。又執行搜索之警員許弘志證稱：執行搜索前已在修車廠
    外架設監視器觀察修車廠內部情形約1個月，從未發現吳志
    偉進入被告房間，本件槍彈被查獲時，係放置在被告房間之
    床頭櫃內，床頭櫃內尚有被告之棉被、衣服、日常生活等私
    人物品，槍彈放在盒子裡，是在床頭櫃最底層發現的等語，
    可見本件子彈、零件之藏放處係在被告睡覺房間之床頭櫃最
    底層空間，深具隱私性，若無被告同意，他人當不至於擅自
    進入或能輕易進入並快速藏放物品，吳志偉豈有可能將槍枝
    隨意藏放在被告房間床頭櫃與被告私人物品混雜一起，難道
    不畏懼遭被告發現加以檢舉而蒙受重大不利？是被告辯稱不
    知情云云，並不可採。
　㈡被告於原審審理時聽聞吳正偉證詞便附和之，改稱：到底是
    不是我收進去的，我也忘記了云云，則被告前後陳述不一，
    已難採信。又依搜索錄影畫面觀之，本件子彈、零件在床頭
    櫃底部被查獲時，係分別放置於2個紙盒內，並無密封包裝
    ，只要打開紙盒上蓋，即可輕易知悉內置有違禁物，而床頭
    櫃內另有棉被衣物，並無音響零件或放置音響零件之紙盒，
    被告顯不可能將裝有子彈、零件之紙盒誤認為自己之物品而
    收進床頭櫃。且吳志偉與被告係朋友關係，並借住在被告之
    修車廠內，可見2人交情良好，吳志偉於原審迴護被告之證
    述，亦難採信。
三、經調查後，本院認為：
　㈠被告之友人吳志偉於案發前即借住在被告位於桃園市○○區○○
    路○○段000號住處，該處同時為被告經營之修車廠，1樓有兩
    個房間（辦公室及被告與女友卓金玲【不知情】居住使用）
    、2樓有1個房間（被告兒子住），後方廚房有個儲藏室（即
    眾人所言之倉庫），原為修車客戶之吳志偉大約已在該處借
    住8、9個月，因吳志偉房子被法拍，所以到上址借住，算是
    來來去去，睡在辦公室椅子上，偶而會上山打獵，私人物品
    都放在辦公室跟倉庫；上情業據被告於本院陳述明確，核與
    卷存事證相符，應堪採信無誤。
  ㈡員警進行本案搜索時，在被告房間床頭櫃深處扣得如附件附
    表所示之物，其中包含上開具有殺傷力之子彈及火藥，並同
    時扣得簡易車床、砂輪機、鑽頭工具組等工具，被告始終供
    稱該等違禁物乃吳志偉所有，吳志偉亦坦認無誤，且吳志偉
    另案經檢察官起訴其在上址製造槍砲、子彈，吳志偉以砂輪
    機等工具車通槍管之舉，為警方架設之監視器所攝得，此有
    吳志偉之另案起訴書在卷可查，而上址本為被告所經營之修
    車廠，廠內本即可能放有該等可供修車之工具，尚無法認定
    該等工具原係供改造槍彈而放在廠內，且查無被告曾有任何
    槍彈相關之前案或淵源，則吳志偉確實有可能係持有附件附
    表所示之物之人，而非被告，檢察官必須積極舉證排除此一
    可對被告為有利認定之可能性，且不能僅以被告供詞前後不
    一或有所出入作為舉證，如無法達到毫無任何合理可疑之證
    明程度，法院必須認定被告犯嫌不足而為無罪判決。
　㈢檢察官引據執行搜索員警許弘志之原審證詞，認為足證執行
    搜索前，員警在修車廠外馬路對面電線桿上架設監視器觀察
    修車廠內部約1個月，從未發現吳志偉開房門進入被告房間
    ，固然確有所本（見原審訴字卷第136、137頁筆錄），但觀
    諸許弘志之完整證詞，其亦同時證稱：「我們看的狀況是鐵
    門打開才看得到，鐵門關下我們完全看不到，關下來的狀況
    我們不瞭解」，則顯然查獲員警透過該修車廠外之監視器所
    觀察到的情形，並非該1個月內每日24小時之全貌，一旦修
    車廠鐵門拉下，吳志偉是否有未經被告同意或藉故徵得被告
    同意而自行進入起獲附件附表所示之物之被告房間內，便未
    可知，是檢察官依然無法透過上開舉證，排除該等違禁物乃
    吳志偉所有之可能性。
　㈣雖然附件附表所示之物確實藏在被告房間床頭櫃深處，依據
    現有卷證，可能是檢察官所言被告藏放或同意吳志偉藏放在
    內，但也可能是吳志偉逕自藏放進去，亦可能是被告不小心
    把這些吳志偉的東西跟自己的私人物品一起收到房間床頭櫃
    內，在本案無監視器畫面、指紋鑑定或直接目擊證人等積極
    證據之情形下，皆僅係可能性之推論，吳志偉能在被告修車
    廠逗留、過夜超過半年，並堆放個人物品，堪認被告與吳志
    偉確有一定程度之交好，是吳志偉可能因此有自信認為被告
    即便發現該等違禁物亦不會舉發自己，檢察官一方面認為吳
    志偉不可能冒險自己把違禁物藏到被告房間內，一方面又認
    為2人交情良好，吳志偉之原審證詞是刻意維護被告，前後
    推論已有矛盾；又查獲違禁物之處，乃被告及其女友私人活
    動、休息、過夜、使用之房間，而查獲之物中包含底火火藥
    1小包（附件附表編號4），有硝化甘油等成分，被告於本院
    供稱：這麼危險的東西怎麼會放在床頭櫃下，我看過吳志偉
    在辦公室玩火藥，我告訴他這裡是修車廠容易燃燒，不能玩
    這些東西，他應該就把這些東西帶出去了等語明確，衡諸常
    情，被告當無可能甘冒生命危險，僅為包庇吳志偉而同意其
    將火藥此等危險物品藏放在被告自己日常居住之房間深處內
    ，縱使要認為是被告自己所有，被告亦無將之藏放在房間內
    「與火藥共眠」之必要，是吳志偉不顧被告必然反對，私自
    藏放進去以規避查緝，或被告在不知情之情況下誤搬入自己
    房間內堆放，並非明顯違背常理，終究本案查無任何被告參
    與吳志偉以查獲工具改造槍彈之明確事證，自不能僅因該等
    違禁物在被告房間內為警查獲，便認為其知情而持有甚至與
    吳志偉共同持有該等違禁物，則對被告有利之可能性無法排
    除，全案仍有合理可疑存在，檢察官未能充分舉證，「事證
    有疑，自當利歸被告」。
四、從而，檢察官上開上訴理由，仍無法使本院形成被告有罪之
    確信，原判決同此認定而諭知被告無罪，並無任何違背證據
    法則或經驗法則之處，檢察官之上訴為無理由，應予駁回。
據上論斷，應依刑事訴訟法第368條、第373條，判決如主文。
本案經檢察官古御詩提起公訴，檢察官蔡宜均提起上訴，檢察官
羅建勛到庭執行職務。
中　　華　　民　　國　　109 　年　　10　　月　　20　　日
                    刑事第八庭  審判長法  官  陳世宗
                                      法  官  周明鴻
                                      法  官  吳勇毅
以上正本證明與原本無異。
檢察官如不服本判決，應於收受送達後20日內向本院提出上訴書
狀，惟須受刑事妥速審判法第9條限制。其未敘述上訴之理由者
，並得於提起上訴後20日內向本院補提理由書(均須按他造當事
人之人數附繕本)「切勿逕送上級法院」。
刑事妥速審判法第9條：
除前條情形外，第二審法院維持第一審所為無罪判決，提起上訴
之理由，以下列事項為限：
一、判決所適用之法令牴觸憲法。
二、判決違背司法院解釋。
三、判決違背判例。
刑事訴訟法第 377 條至第 379 條、第 393 條第 1 款之規定，
於前項案件之審理，不適用之。
                                      書記官  許家慧
中　　華　　民　　國　　109 　年　　10　　月　　20　　日
附件：
臺灣桃園地方法院刑事判決
                                       109年度訴字第55號
公　訴　人　臺灣桃園地方檢察署檢察官
被　　　告　張軒丞　
                    
　　　　　　　　　　
上列被告因違反槍砲彈藥刀械管制條例案件，經檢察官提起公訴
（107 年度偵字第30404 號），本院判決如下：
    主  文
張軒丞無罪。
    理  由
一、公訴意旨略以：被告張軒丞明知具有殺傷力之子彈及槍砲、
    彈藥主要組成零件，均係槍砲彈藥刀械管制條例第4 條第1
    項第1 款、第2 款所列管之違禁物，未經主管機關許可，不
    得持有，竟基於持有具有殺傷力子彈及槍砲、彈藥主要組成
    零件之犯意，於不詳時間，以不詳方式取得如附表所示之具
    殺傷力子彈及槍砲、彈藥主要組成零件而持有之。嗣於民國
    107 年10月23日下午2 時30分許，警方持臺灣臺中地方法院
    所核發之107 年度聲搜字第001758號搜索票至被告位在桃園
    市○○區○○路○○段000 號住處（下稱中豐路住處）執行搜索，
    在被告房間床頭櫃深處扣得如附表所示之物（起訴書
    事實漏載附表編號4 所示之物，應予補充），因而查悉上情
    。因認被告涉犯槍砲彈藥刀械管制條例第12條第4 項未經許
    可持有具殺傷力之子彈及同條例第13條第4 項未經許可持有
    槍砲、彈藥主要組成零件等罪嫌云云。
二、按犯罪事實應依證據認定之，無證據不得認定犯罪事實；又
    不能證明被告犯罪者，應諭知無罪之判決，刑事訟訴法第15
    4 條第2 項、第301 條第1 項分別定有明文。又認定不利於
    被告之事實，須依積極證據，苟積極證據不足為不利於被告
    事實之認定時，即應為有利於被告之認定，更不必有何有利
    之證據；又事實之認定，應憑證據，如未能發現相當之證據
    ，或證據不足以證明，自不能以推測或擬制之方法，以為裁
    判之基礎；且認定犯罪事實所憑之證據，無論直接或間接證
    據，其為訴訟上之證明，須達通常一般之人均不致有所懷疑
    ，而得確信其為真實之程度者，始得據為有罪之認定，倘其
    證明尚未達到此一程度，而有合理之懷疑存在時，事實審法
    院復已就其心證上理由予以闡述，敘明其如何無從為有罪之
    確信，因而為無罪之判決，尚不得任意指為違法（最高法院
    40年臺上字第86號、30年上字第816 號、76年臺上字第4986
    號等判例意旨參照）。又依刑事訴訟法第161 條第1 項之規
    定，檢察官就被告犯罪事實，應負舉證責任，並指出證明之
    方法。易言之，檢察官對於起訴之犯罪事實，應負提出證據
    及說服之實質舉證責任。倘其所提出之證據，不足為被告有
    罪之積極證明，或其指出證明之方法，無從說服法院以形成
    被告有罪之心證，基於無罪推定之原則，自應為被告無罪判
    決之諭知（最高法院92年台上字第128 號判例意旨參照）。
三、公訴意旨認被告張軒丞涉有上開罪行，無非係以被告之供述
    、證人即另案被告吳志偉之證述、證人即執行搜索員警許弘
    志、洪瑋崧於偵查中之證述、搜索地點現場圖、內政部警政
    署刑事警察局搜索扣押筆錄、扣押物品目錄表、蒐證照片、
    查扣證物照片、內政部警政署刑事警察局107 年11月20日刑
    鑑字第0000000000號、107 年12月6 日刑鑑字第1078010480
    號鑑定書、內政部108 年8 月16日內授警字第1080872573號
    函文等件為其主要論據。
四、訊據被告固坦認員警於上開時地搜索時扣得本案子彈、零件
    等情，惟堅決否認有何未經許可持有具殺傷力之子彈及槍砲
    、彈藥之主要組成零件犯行，辯稱：員警在我房間內的床頭
    櫃裏所搜得之本案子彈、零件，是我友人吳志偉所有，並不
    是我所有或藏放的，我不清楚該些物品為何會出現在我床頭
    櫃內，但我平時房間的門也不會上鎖，吳志偉借住在我住處
    時，我也沒有禁止吳志偉進出我房間，可能係吳志偉放置在
    我房間的床頭櫃內，我真的不知道我的床頭櫃內有本案子彈
    、零件等語。經查：
   （一）員警因證人吳志偉涉有竊盜、偽造文書等罪嫌，因而
         持臺灣臺中地方法院所核發之107 年度聲搜字第00175
         8 號搜索票至吳志偉借住之居所即被告中豐路住處執
         行搜索，並於被告房間床頭櫃深處扣得如附表所示之
         物等情，為被告所不否認（見訴字卷第64頁），且經
         證人吳志偉、許弘志、洪瑋崧證述明確（見偵字卷第9
         至13頁反面、66頁正反、78頁正反），復有搜索地點
         現場圖、內政部警政署刑事警察局搜索扣押筆錄、扣
         押物品目錄表、蒐證照片、查扣證物照片、內政部警
         政署刑事警察局107 年11月20日刑鑑字第0000000000
         號、107 年12月6 日刑鑑字第1078010480號鑑定書、
         內政部108 年8 月16日內授警字第1080872573號函文
         等件在卷可稽（見偵字卷第17至21頁、29頁、40至42
         之1 頁、80頁），復有如附表所示之物扣案為憑。是
         此部分事實，首堪認定。
   （二）被告涉犯未經許可持有如附表編號2 所示具殺傷力子
         彈；如附表編號4彈藥組成零件部分：
         1、查員警執行搜索時所扣得，與被告所涉持有具殺傷
            力子彈、彈藥組成零件犯行相關之扣案如附表編號
            2 、4 所示子彈、底火火藥，經送內政部警政署刑
            事警察局鑑定結果如附表編號2 、4 所示，有內政
            部警政署刑事警察局107 年11月20日、12月6 日刑
            鑑字第1078010480號、0000000000號鑑定書、內政
            部警政署刑事警察局109 年1 月13日函文在卷可稽
            （見偵字卷第40至40之2 頁、54頁正反，訴字卷第
            55頁），另附表編號4 之底火火藥屬公告之彈藥主
            要組成零件等情，有內政部109 年5 月20授警字第
            1090871277號函文可憑（見訴字卷第127 至128 頁
            ），依前開鑑定結果及內政部函文說明，足認扣案
            如附表編號2 所示子彈中之8 顆子彈具殺傷力、附
            表編號4 之底火火藥屬公告之彈藥主要組成零件乙
            節，堪以認定。
         2、惟員警所查獲之本案子彈、零件，是否係被告所持
            有或寄藏，則尚賴積極證據為證，查證人吳志偉先
            於警詢時證述：員警在張軒丞房間裏搜到的本案子
            彈、零件應該是我的，張軒丞應該是在收拾放置於
            廚房的物品時，不小心誤收到其房間內，張軒丞對
            於盒子裏所裝的物品並不知情等語（見偵字卷第11
            頁）；復於偵查時結證：被告房間內所扣得的物品
            是我的，我原將該些物品放置在被告房間後方的庫
            房內，且用盒子裝著，由盒子外觀無法知道內容物
            是什麼，可能是張軒丞誤將該盒子收到其房間內，
            張軒丞對於我有在其住處製造槍枝乙事並不知情等
            語（見偵字卷第66頁）；於本院審理時則結證稱：
            張軒丞的住處廚房內有一個庫房，是收納張軒丞音
            響零件的地方，我也會將我的東西放在該處，本案
            子彈是我的東西，並不是張軒丞的，這些東西我原
            本放置於一個盒子內並收納於廚房內的庫房中，而
            放置該些物品的盒子從外觀無法知道盒子裏是裝什
            麼東西，我也不曾告訴張軒丞該盒子內的物品是什
            麼，因為斯時我是借住在張軒丞住處，我因為擔心
            沒有地方住所以不敢告訴張軒丞我有在弄這些有的
            沒有的，我把裝有上開物品的盒子放到庫房時，確
            實是與張軒丞的其他雜物放在一起，張軒丞有可能
            在收自己的東西時，一起將該盒子收進房間而不知
            道等語（見訴字卷第141 至145 頁），復細繹員警
            執行搜索之過程，員警搜得裝有本案子彈、零件之
            盒子並打開檢視後，詢問被告盒子內之本案子彈、
            零件為何人所有時，被告旋即回答：「怎麼會放到
            我這邊來？」、「都是他的」、「他放的」等語明
            確，經本院勘驗員警執行搜索時之錄影屬實，有本
            院勘驗筆錄在卷足憑（見訴字卷第80至81頁、83至
            89頁），足見被告於員警查獲本案子彈、零件時之
            反應係疑惑、訝異，而證人許弘志於審理時亦證述
            ：裝有本案子彈、零件的盒子，從外觀確實是沒有
            辦法知道內容物是什麼，是很一般的盒子等語（見
            訴字卷第140 頁），參以證人吳志偉、許弘志之證
            述內容及被告於員警查獲本案子彈、零件時之即時
            反應情狀，堪認本案子彈、零件確屬證人吳志偉所
            有無訛，而被告就其房間床頭櫃中所放置之盒子內
            ，有本案子彈、零件乙節，其主觀上是否知情，顯
            非無疑，是被告所辯，其不知道本案子彈、零件為
            何會置於其房間床頭櫃內等情，尚非全然子虛。尚
            難僅因員警係於被告使用房間內床頭櫃中搜得本案
            子彈、零件，遽認被告即有未經許可持有具殺傷力
            子彈之犯行。
         3、起訴意旨固以：被告所供述本案子彈、零件出現於
            其房間床頭櫃內之緣由，係「吳志偉自行將裝有本
            案子彈、零件之盒子放到我房間床頭櫃中」，與證
            人吳志偉所供述「我不曾私下進入張軒丞房間」等
            語情節有所出入等情，主張被告確有公訴意旨所指
            犯行。然查：
            ⑴被告於員警搜索過程扣得本案子彈、零件時，第
              一時間的反應係反問員警「怎麼會放到我這邊來
              ？」，而員警再度追問該些物品為何人所有時，
              被告始回答「都是他的（指吳志偉）」等情，有
              前揭勘驗筆錄可參，再參酌被告於警詢、偵訊、
              審理時，就為何會在其房間床頭櫃內扣得本案子
              彈、零件之緣由，則均回答「吳志偉借住在我家
              的時候，可以在我住處內空間自由進出」、「我
              房間其實都沒有上鎖，也沒有禁止吳志偉進入，
              且我也常常外出不在家」、「我不知道本案子彈
              、零件為什麼會出現在我的房間內」等語（見偵
              字卷第5 至6 頁、第35至36頁、58頁正反，訴字
              卷第39至41頁），另證人吳志偉於警詢、偵查及
              審理時則均證述：員警所查獲的本案子彈、零件
              是我所有的，應該是被告在修車廠後方廚房收東
              西時，誤收進被告的房間內；我警詢時有跟警察
              說，搞不好、或許是被告不小心拿到房間的等語
              （偵字卷第11頁、66頁）。參以被告於員警甫查
              獲本案子彈、零件時之反應及歷次供述內容，並
              比對證人吳志偉歷次證述內容，可知就裝有本案
              子彈、零件之盒子究竟如何由被告住處廚房旁庫
              房移動至被告房間床頭櫃內之情節，被告及證人
              吳志偉均係本於猜測可能之情形並進行陳述，其
              等所述情節均非本於親自經歷或有證據足以支持
              之客觀事實，自難以被告與證人吳志偉就此部分
              供述內容不一致，僅憑員警於被告房間床頭櫃中
              扣得本案子彈乙節，忽略本案子彈確因偶然巧合
              出現在被告房間內之或然性，率爾推論被告有本
              件犯行。
            ⑵況被告有無公訴意旨所指犯行，本應以嚴格證據
              證明之，檢察官就控訴被告犯罪事實之證明責任
              ，自包括提出證據之責任與使審理事實之法院相
              信被告有犯罪事實之心證責任，必須使法院無合
              理之懷疑，始得認定被告有罪，被告如有抗辯事
              項，僅就其抗辯負提證責任；被告若否認被訴之
              犯罪事實，則毋庸令其負自證無罪之責任，而積
              極證據不足證明犯罪事實時，被告之抗辯或反證
              縱屬虛偽，仍不能以此資為積極證據應予採信之
              理由（最高法院30年上字第482 號判例意旨可供
              參照）。準此，被告雖未能證明裝有本案子彈之
              盒子如何出現於其房間床頭櫃內，然刑事被告本
              不負自證無罪之義務，是倘無被告未經許可持有
              具殺傷力之子彈犯行之積極事證，實不得遽而揣
              認被告涉犯未經許可持有具殺傷力子彈之罪責。
   （三）至被告涉犯未經許可持有如附表編號1 、3 所示之槍
         砲、彈藥主要組成零件部分：經查，如附表編號1 、3
         所示之物，經送內政部警政署刑事警察局鑑定結果如
         附表鑑定結果一、二所示，再經本院檢附上開鑑定書
         送請公告槍砲主要組成零件之主管機關即內政部鑑定
         結果，認扣案如附表編號1 、3 所示之物，均非內政
         部公告之槍砲主要組成零件等情，有內政部109 年5月
         20日內授警字第1090871277號函1 紙存卷可考（見訴
         字卷127 頁），故如附表編號1 、3 所示之物既經內
         政部認非屬公告之槍砲主要組成零件，即難對被告以
         持有槍砲主要組成零件罪相繩。
五、綜上所述，扣案如附表所示之物，既係證人吳志偉所有，再
    附表編號1 、3 亦非內政部公告之槍砲主要組成零件，而檢
    察官上開所舉證尚未達於通常一般人均可得確信而毫無合理
    懷疑存在之程度，無法使本院形成被告明知其房間床頭櫃內
    盒子裝有本案子彈、零件，仍有為己持有之意進而持有之的
    有罪心證，揆諸前揭法條及判例意旨，基於罪疑唯輕原則，
    自應為被告無罪之諭知。
據上論斷，應依刑事訴訟法第301條第1項，判決如主文。
本案檢察官古御詩提起公訴，檢察官蔡宜均到庭執行職務。
中　　華　　民　　國　 109　　年　　6 　　月　　24　　日
                  刑事第五庭   審判長法　官　呂世文
                                     法  官  李敬之
                                     法  官  曾淑君
以上正本證明與原本無異。
如不服本判決應於收受判決後20日內向本院提出上訴書狀，並應
敘述具體理由。其未敘述上訴理由者，應於上訴期間屆滿後20日
內向本院補提理由書(均須按他造當事人之人數附繕本)「切勿逕
送上級法院」。
                                     書記官　姚承瑋
中　　華　　民　　國　 109　　年　　6 　　月　　29　　日

附表

編號 扣案物品 內政部警政署刑事警察局107 年11月20日、107 年12月6 日刑鑑字第1078010480號、0000000000號鑑定書鑑定結果 內政部警政署刑事警察局109 年1 月13日函文鑑定結果 內政部109 年5 月20日內授警字第1090871277號函文說明：是否為槍砲、彈藥主要組成零件   1 仿90手槍槍身（含彈匣）1枝（現場編號38） 認分別係金屬槍身及金屬彈匣。（偵字卷第40頁反面）  X 「送鑑依90手槍槍身（含彈匣）1 枝，認分係金屬槍身及金屬彈匣」：案內金屬槍身及金屬彈匣，認均非屬本部公告之槍砲主要組成零件。（訴字卷第127 頁）  2 子彈23顆 1、8 顆，認均係非制式子彈，由金屬彈殼組合直徑約8.8mm 金屬彈頭而成，採樣3 顆試射，均可擊發，認具殺傷力。 2、9 顆，認均係非制式子彈，由金屬彈殼組合直徑約8.8mm 金屬彈頭而成，採樣3 顆試射，2顆雖均可擊發，惟發射動能均不足，認不具殺傷力。 3、6 顆，認均係非制式子彈，由金屬彈殼組合直徑約6.9mm 金屬彈頭而成，採樣2 顆試射，均無法擊發，認不具殺傷力。（偵字卷第40頁反面） 1、5 顆，均經試射：4 顆均可擊發，認具殺傷力；1 顆無法擊發，認不具殺傷力 2、6 顆，均經試射：1 顆，可擊發，認具殺傷力；2 顆，雖均可擊發，惟發射動能均不足，認不具殺傷力；3 顆，均無法擊發，認不具殺傷力。 3、4 顆，均經試射，均無法擊發，認不具殺傷力。（訴字卷第55頁） X  3 子彈半成品10顆（現場編號39號） 送鑑子彈半成品10顆，認均係非制式金屬彈殼（如影像14-15）（偵字卷第40頁正反） X 「送鑑子彈半成品10顆，認均係非制式金屬彈殼（如影像14-15 ）」：均未列作公告之彈藥主要組成零件。（訴字卷第127頁） 4 底火火藥1 包（現場編號42-1 ） 經檢視為淡黃色球狀物質。 （一）淨重0.19公克，取0.10公克鑑定用罊，餘0.09公克。 （二）檢出硝化纖維（Nitrocellulose）、硝化甘油（Nitroglycerin ）、CentraliteII等成分，認係雙基發射火藥。（偵字卷第54頁正反） X 檢出硝化纖維（Nitrocellulose）、硝化甘油（Nitroglycerin ）、CentraliteII等成分，認係雙基發射火藥。認屬公告之彈藥主要組成零件。( 訴字卷第128頁）